【裁判字號】    94,易,1825
【裁判日期】    950406
【裁判案由】    毒品危害防制條例
【裁判全文】
臺灣板橋地方法院刑事判決              94年度易字第1825號
公  訴  人  臺灣板橋地方法院檢察署檢察官
被      告  甲○○
                    （現於台灣台北監獄執行中）
上列被告因毒品危害防制條例案件，經檢察官提起公訴（94年度
核退毒偵字第2432號）及移送併辦（95年度毒偵字第2100號），
本院依簡式審判程序，判決如下：
    主  文
甲○○連續施用第二級毒品，處有期徒刑柒月。
扣案之第二級毒品安非他命壹包（毛重壹點玖貳公克、淨重壹點
柒貳公克）沒收銷燬之；扣案分裝匙參支、吸食器壹組均沒收。
    事  實
一、甲○○前於民國91年間，因施用毒品案件，經本院以91年度
    毒聲字第4054號裁定觀察、勒戒後，於91年12月31日因無繼
    續施用毒品之傾向而出所，經台灣板橋地方法院檢察署檢察
    官以91年度毒偵字第4351號為不起訴處分確定；甲○○復因
    施用毒品案件，經台灣台北地方法院以92年度毒聲字第1255
    號裁定觀察、勒戒，認有繼續施用毒品之傾向，經裁定令入
    戒治處所施以強制戒治，嗣因毒品危害防制條例修正，遂於
    93年1 月9 日出所。仍不知悔改，於上開觀察、勒戒執行完
    畢釋放後，5 年內基於施用第二級毒品安非他命之概括犯意
    ，自94年10月9 日起至95年3 月8 日止，在台北縣樹林市○
    ○街74巷23之1 號7 樓住處、台北縣土城市○○路84巷2 號
    5 樓租賃處等地，多次施用第二級毒品安非他命，平均約每
    星期1 次。嗣先於94年10月9 日下午6 時30分許，在台北縣
    樹林市○○街74巷23之1 號7 樓住處，為警查獲，並扣有非
    其所有且與本案無涉之海洛因（淨重0. 19 公克）、安非他
    命3 小包（淨重4.2 公克）、吸食器2 個、電子秤1 個等物
    ；復於95年3 月8 日下午6 時許，在台北縣土城市○○路84
    巷2 號5 樓租賃處，為警查獲，並扣有其所有安非他命1 包
    （編號3 ，毛重1.92公克、淨重1.72公克）、供其施用第二
    級毒品安非他命之分裝匙3 支、吸食器1 組等物、其所有非
    供施用第二級毒品安非他命之中分裝袋5 個及非其所有與本
    案無涉之安非他命、海洛因、行動電話等物。
二、案經臺北縣政府警察局板橋分局報請臺灣板橋地方法院檢察
    署檢察官偵查起訴及移送併辦。
    理  由
壹、程序方面：
    查本件被告甲○○所犯並非死刑、無期徒刑、最輕本刑為三
    年以上有徒刑之罪或高等法院管轄第一審案件，而其於準備
    程序進行中，被告先就被訴事實為有罪之陳述，經法官告知
    簡式審判程序之旨，並聽取公訴人及被告之意見後，本院認
    適宜改依簡式審判程序進行，爰依刑事訴訟法第273 條之1
    第1 項、第284 條之1 規定，由本院合議庭以裁定由受命法
    官獨任進行簡式審判程序，合先敘明。
貳、實體方面：
一、上開事實，業據被告甲○○於本院審理時坦承不諱，復有搜
    索扣押筆錄、扣押物品目錄表各乙份存卷可稽，並有分裝匙
    3 支、吸食器1 組扣案可資佐證。又被告為警查獲時所採集
    尿液送驗結果，係呈安非他命類陽性反應，此有臺北縣政府
    警察局板橋分局偵辦毒品危害防制條例被移送人姓名及代碼
    對照、台灣檢驗科技股份有限公司於94年10月31日出具之濫
    用藥物尿液檢驗報告1 紙在卷可稽。而扣案之安非他命1 包
    ，經台北縣政府警察局汐止分局初步檢驗結果，呈安非他命
    陽性反應，此有台北縣政府警察局汐止分局查獲涉嫌毒品危
    害防制條例初步鑑驗報告單存卷可參。按甲基安非他命經口
    服投與後，約百分之七十於二十四小時內自尿中排出，約百
    分之九十於九十六小時內自尿中排出，由於目前國內尿液中
    甲基安非他命之檢驗僅為鑑定其是否呈陽性反應，尚未定其
    含量，且甲基安非他命成分之檢出與其投與方式、投與量、
    個人體質、採尿時間與檢測儀器之精密度等諸多因素有關，
    因此僅憑尿液中呈甲基安非他命陽性反應，並無法確實推算
    吸食時間距採集時間之長短，惟依上述資料推斷，最長可能
    不會超過四日即九十六小時，此經行政院衛生署藥物食品檢
    驗局於81年2 月8 日以（81）藥檢壹字第001156號函釋明在
    案。綜上，被告自白核與事實相符。又查，被告前於91年間
    ，因施用毒品案件，經本院以91年度毒聲字第4054號裁定觀
    察、勒戒後，於91年12月31日因無繼續施用毒品之傾向而出
    所，經台灣板橋地方法院檢察署檢察官以91年度毒偵字第43
    51號為不起訴處分確定，此有臺灣高等法院被告前案紀錄表
    在卷可稽。綜上所述，足認被告係於前開觀察、勒戒執行完
    畢釋放後，5 年內再犯本件施用第二級毒品犯行。本案事證
    明確，被告犯行堪以認定，應依法論科。
二、查安非他命，屬於毒品危害防制條例第2條第2項第2 款所規
    定之第二級毒品，核被告所為，係犯毒品危害防制條例第10
    條第2 項之施用第二級毒品罪。被告施用前持有第二級毒品
    之低度行為，為施用第二級毒品之高度行為所吸收，不另論
    罪。被告前後多次施用第二級毒品安非他命，時間緊密，所
    犯構成要件相同，顯係基於概括犯意為之，為連續犯，依法
    加重其刑。檢察官雖未就94年10月9 日施用第二級毒品安非
    他命以外犯行起訴，然因與起訴事實有裁判上一罪關係，本
    院自得並予審究。爰審酌被告前曾因施用毒品案件，歷經1
    次觀察、勒戒執行完畢及1 次強制戒治因修法而釋放，竟再
    為本件施用毒品犯行，顯見其不思悔改，自制力亦顯不佳；
    惟另考量被告於犯後已坦承犯行態度尚稱良好，而其施用毒
    品行為於本質上係屬自我戕害行為，反社會性之程度應屬較
    低等一切情狀，量處如主文所示之刑，以資懲儆。又扣案之
    安非他命共1 包（編號3 ，毛重1.92公克、淨重1.72公克）
    ，為被告所有，爰依毒品危害防制條例第18條第1 項前段規
    定，宣告沒收銷燬之；另分裝匙3 支、吸食器1 組為被告所
    有供施用第二級毒品安非他命用，業據被告供承在卷，依法
    沒收之。至於被告為警查獲時另有起出扣案之海洛因（淨重
    0.19 公 克）、安非他命3 小包（淨重4.2 公克）、吸食器
    2 個、電子秤1 個、中分裝袋5 個、安非他命、海洛因、行
    動電話等物，均非其所有且與本案無涉，自無庸宣告沒收。
據上論斷，應依刑事訴訟法第273 條之1 第1 項、第299 條第1
項前段，毒品危害防制條例第10條第2 項、第18條第1 項前段，
刑法第11條前段、第56條、第38條第1項第2款，判決如主文。
本案經檢察官郭學廉到庭執行職務。
中    華    民    國    95    年    4    月      6    日
                        刑事第三庭法  官  李麗玲
以上判決正本證明與原本無異。
如不服本判決，應於送達後十日內，向本院提出上訴狀。
                                  書記官  周百川
中    華    民    國    95    年    4    月      7    日
附錄本案論罪科刑法條全文：
毒品危害防制條例第十條
施用第一級毒品者，處六月以上五年以下有期徒刑。
施用第二級毒品者，處三年以下有期徒刑。


司法院資訊處製作；財團法人民間司法改革基金會備份。
